臺灣雲林地方法院刑事判決　　　　　　　　94年度易字第46號
公訴人　臺灣雲林地方法院檢察署檢察官
被　告　丙○○　男　34歲民.
　　　　　　　　（
上列被告因恐嚇取財案件，經檢察官提起公訴（94年度偵緝字第
18號）， 本院判決如下：
    主  文
丙○○幫助意圖為自己不法之所有，以恐嚇使人將第三人之物交
付，累犯，處有期徒刑柒月。
    事  實
一、丙○○曾犯竊盜案件，經臺灣台中地方法院於民國90年7 月
    25日，以90年度豐簡字第308 號判處有期徒刑四月，並於90
    年12月31日判決確定，又因過失傷害、公共危險等案件，經
    同院於91年5 月17日，以90年度交易字第840 號，判處應執
    行有期徒刑六月，於91年6 月27日判決確定，嗣二案定應執
    行刑有期徒刑十月，指揮書執畢日期92年3 月5 日執行完畢
    。
二、丙○○明知他人利用其金融帳號，供非法取得財物之用，竟
    仍基於幫助他人犯罪之不確定故意，於93年4 月2 日，向臺
    灣土地銀行豐原分行申請開立000000000000號帳號後，隨即
    以新臺幣（下同）一千元之代價，將該帳號存摺、提款卡交
    予某不詳姓名之成年男子使用。嗣乙○○於93年5 月4 日或
    5 日某時，接到某不詳姓名男子之電話，向其宣稱：為角頭
    兄弟，現在正在跑路，若未依其指示匯款五十萬元，將對乙○○彩家人不利等語，致乙○○因而心生畏懼，經討價還價
    後不得已依指示於93年年5 月7 日，將一萬元匯入丙○○所
    提供之上開帳戶內，供恐嚇取財之人提領。另甲○○所使用
    之0000000000號行動電話，亦於93年5 月20日11時許，接到
    恐嚇電話，向其宣稱：姓洪、綽號「阿德」之人，係雲林天
    道盟分會人員，手下有眾多小弟沒有飯吃，要求於同日十三
    時前，準備三十萬元匯入丙○○前開帳戶內，否則要送兩顆
    子彈至家中，後果自行負責等語，因甲○○未依指示匯款，
    又於同日二十時接到恐嚇電話，再向其宣稱：如未於5 月24
    日匯款，要叫人將甲○○「幹掉」等語，並留下00000000
    00號行動電話，甲○○因而心生畏懼，將所使用之00000000
    00號行動電話停用，惟甲○○仍未匯款，致該恐嚇取財並未
    得逞。
三、案經雲林縣警察局北港分局移送臺灣雲林地方法院檢察署檢
    察官偵查起訴。
    理  由
壹、程序事項：
一、公訴檢察官當庭陳明起訴範圍限於被告提供000000000000號
　　帳號、存摺、提款卡事實。
二、被告對檢察官所提出之下列證據，不爭執其證據能力。
　　（一）被告於偵訊中之供述。
　　　　　待證：被告出售帳號供他人使用。
　　（二）證人乙○○於警訊中之證述。
　　　　　待證：乙○○遭恐嚇取財之經過。
　　（三）證人甲○○於警訊中之證述。
　　　　　待證：甲○○遭恐嚇取財之經過。
　　（四）書證：
    （１）臺灣土地銀行豐原分行函影本。
　　　　　待證：前開帳戶係被告於93年4 月2 日開戶，而該
　　　　　　　　帳戶於93年5 月7 日，由乙○○匯入一萬元。
　　（２）和信電信股份有限公司傳真函。
　　　　　待證：歹徒留予甲○○0000000000號行動電話係以外
  　　　　　　　國人名義申請之預付卡電話。
　　（３）有限責任苗栗縣竹南信用合作社函及匯款單影本。
　　　　  待證：乙○○匯款之事實。
貳、本院認為被告有罪之理由：
一、被告雖辯解：其僅知對方要帳戶用以逃漏稅，不知對方以之
    為恐嚇取財匯款之用。然被告並不否認下列事實：
    （一）於93年4 月2 日，向臺灣土地銀行豐原分行申請開立
          000000000000號帳號，然後再交予某不詳姓名之成年
  　　　　男子使用。
　　（二）乙○○於93年5 月4 日或5 日某時，接到某不詳姓名
　　　　　男子之電話，向其恐嚇：其角頭兄弟，現在正在跑路
 　　　　 ，若未依其指示匯款五十萬元，將對乙○○家人不利
          等語，經乙○○討價還價後依指示於93年年5 月7日
   　　　，將一萬元匯入被告所提供之上開帳戶內。
    （三）甲○○所使用之0000000000號行動電話，於93年5 月
          20日11時許，接到恐嚇電話，向其宣稱：姓洪、綽號
          「阿德」，為雲林天道盟分會人員，手下有眾多小弟
          沒有飯吃，要求於同日十三時前，準備三十萬元匯入
          丙○○前開帳戶內，否則要送兩顆子彈至家中，後果
          自行負責等語。因甲○○未依指示匯款，又於同日二
          十時接到恐嚇電話，再向其宣稱：如未於5 月24 日
          匯款，要叫人將甲○○「幹掉」等語。歹徒留下0000
          0000 00 號行動電話。
二、本案爭點在於被告提供上開帳戶予該男子時，其是否知悉該
    帳戶供作非法使用，有無幫助犯意。經查：
    （一）被告係以一千元之代價而提供上開帳號、存摺、提款
          卡予某不詳姓名之成年男子使用，而帳號係供提存金
          錢之用，被告對於來歷不明之人提供自己之帳號，焉
          能不知他人以之為非法取得財物之用，而社會上一般
          人均了解詐騙、恐嚇集團，皆使用人頭戶，以規避追
          緝，而提供帳戶無異將為詐騙、恐嚇取財者，以供被
          害人匯款之用，所以被告提供自已之帳號予陌生人使
          用，他人以之為詐騙、恐嚇取財之帳號使用，均包含
          在其認識範圍內，且不違反其本意。
    （二）被告以一千元代價販賣帳戶，又不能提供該不詳成年
          年男子向其宣稱該帳號係供報所得稅之用等語，已無
　　　　　可憑信，而他人申報所得稅，不管補稅或退稅，均用
  　　　　不著被告帳戶，而且也沒有實益，被告不能合理的解
    　　　釋販賣帳戶用途，顯然被告知悉他人以之供非法使用
      　　，且不違反其本意。故被告上開辯稱，無非在於掩飾
        　幫助之情，係臨訟杜撰之詞，不足採信。
、論罪科刑：
一、被告所為，係犯刑法第30條第1 項前段、第346 條第1 項之
    幫助恐嚇取財罪。其恐嚇取財之幫助犯，應依刑法第30條第
    2 項之規定依正犯之刑減輕之。又被告曾犯竊盜案件，經臺
    灣台中地方法院於90年7 月25日，以90年度豐簡字第308 號
    判處有期徒刑四月，並於90年12月31日判決確定，又因過失
    傷害、公共危險等案件，經同院於91年5 月17日，以90年度
    交易字第840 號，判處應執行有期徒刑六月，於91年6 月27
    日判決確定，嗣二案定應執行刑有期徒刑十月，指揮書執畢
    日期92年3 月5 日執行完畢，有臺灣高等法院被告全國前案
　　紀錄表、臺灣雲林地方法院檢察署刑案資料查註紀錄表各一
  　紙附卷可稽，其於刑之執行完畢後五年內再犯本件有期徒刑
    以上之罪，為累犯，應依刑法第四十七條規定加重其刑。其
    刑之加減依刑法第71條第1 項先加後減之規定為之。
二、審酌被告之前科素行、貪圖利益而幫助他人犯罪、被害人因
    此受恐嚇之情及所受之損害、對社會秩序所生之危險及犯後
    否認之態度等一切情狀，量處如主文所示之刑。
據上論斷，應依刑事訴訟法第299 條第1 項前段，刑法第30條第
1 項前段、第2 項、第346 條第1 項、第47條，罰金罰鍰提高標
準條例第1條前段，判決如主文。
中　　華　　民　　國　　94　　年　　5 　　月　　27　　日
                  刑事第四庭審判長法  官 吳福森
                                  法  官 吳錦佳
                                  法  官 李淑惠
以上正本證明與原本無異。
如不服本判決，應於判決送達後10日內，向本院提出上訴狀。
                                  書記官 陳姵君
中　　華　　民　　國　　94　　年　　5 　　月　　27　　日
附錄本案論罪科刑法條：
中華民國刑法第346條第1項：
意圖為自己或第三人不法之所有，以恐嚇使人將本人或第三人之
物交付者，處六月以上五年以下有期徒刑，得併科1000元以下罰
金。
